Images des répertoires du notaire René Philippot pour l'étude VIII
Archives nationales (France)
Images des répertoires du notaire René Philippot pour l'étude VIII
25 janvier 1934 - 7 janvier 1942
MC/RE/VIII/38
Étude notariale VIII (Paris; 1465-....); Philippot, René
un registre
Archives nationales de France
Minutes et répertoires: la loi 2008-696 du 15 juillet 2008 relative aux archives a fixé à 75 ans à compter de la date de l'acte, ou à 25 ans à compter de la date du décès de l'intéressé si ce délai est plus bref, le délai de communication des minutes et répertoires des notaires; ce délai est porté à 100 ans à compter de la date de l'acte si le document se rapporte à un mineur (code du Patrimoine, articles L213-2, 4e d et 5e).
Autres documents de l'étude (dossiers de clients, comptabilité…): s'agissant d'archives privées, ces documents sont communicables selon les modalités fixées par le déposant ou le donateur.
Certains documents ne sont pas accessibles sous leur forme originale en raison de leur mauvais état de conservation.
Registre entré aux Archives nationales en décembre 2015.
Images des répertoires de l'étude VIII:
Archives de l'étude VIII
répertoire d'officier public ministériel
- Répertoire chronologique pour la période du 25 janvier 1934 au 8 janvier 1940, 25 janvier 1934 - 8 janvier 1940; MC/RE/VIII/38; Un répertoire de 147 feuillets faisant partie d'un registre de 160 feuillets de papier manuscrits, hauteur 35 x largeur 25 cm.
  Le registre contient aussi le répertoire du notaire Louis Émile Rafin pour la période du 16 juin 1933 au 24 janvier 1934.
  Le répertoire contient les informations suivantes: 1. le n° de l'acte dans l'année; 2. date du jour; 3. nature de l'acte passé en brevet; 4. nature de l'acte passé en minute; 5. nom, prénom, domicile des parties, indication sur la situation et les prix des biens; 6. date d'enregistrement de l'acte; 7. droits d'enregistrement.
  Attention: seuls les actes passés en minute sont conservés; les actes mentionnés dans le répertoire comme passés en simple brevet (colonne 3) ne sont pas conservés par les notaires et ne sont donc pas versés au Minutier (ils sont remis aux clients).
  répertoire
  - Liste chronologique des actes pour la période du 25 janvier au 29 décembre 1934, 25 janvier - 29 décembre 1934; 14 r°-39 r°; 26 feuillets
  - Liste chronologique des actes pour la période du 2 janvier au 31 décembre 1935, 2 janvier - 31 décembre 1935; 39 r°-63 v°; 25 feuillets
  - Liste chronologique des actes pour la période du 2 janvier au 31 décembre 1936, 2 janvier - 31 décembre 1936; 63 v°-91 v°; 29 feuillets
  - Liste chronologique des actes pour la période du 4 janvier au 31 décembre 1937, 4 janvier - 31 décembre 1937; 91 v°-116 v°; 26 feuillets
  - Liste chronologique des actes pour la période du 3 janvier au 31 décembre 1938, 3 janvier - 31 décembre 1938; 116 v°-142 r°; 27 feuillets
  - Liste chronologique des actes pour la période du 3 janvier 1939 au 8 janvier 1940, 3 janvier 1939 - 8 janvier 1940; 142 r°-160 v°; 19 feuillets
- Copie du répertoire chronologique pour la période du 11 janvier 1940 au 7 janvier 1942, 11 janvier 1940 - 7 janvier 1942; Le répertoire correspondant à cette période s'étend au-delà de 1941 et n'a pas été versé aux Archives nationales, seules les copies des images sont consultables.
  - Liste chronologique des actes pour la période du 11 janvier au 31 décembre 1940, 11 janvier - 31 décembre 1940; 1 r°-15 r°; 15 feuillets
    Consulter les documents annexes ci-joint FRAN_ANX_013300.pdf
  - Liste chronologique des actes pour la période du 3 janvier 1941 au 7 janvier 1942, 3 janvier 1941 - 7 janvier 1942; 15 r°-43 r°; 29 feuillets
    Consulter les documents annexes ci-joint FRAN_ANX_013301.pdf